ACORDAO-COMPLETO-2341569

ACÓRDÃO DE RELAÇÃO

ACÓRDÃO DE RELAÇÃO 1013/2019 ATA 2/2019 - PRIMEIRA CÂMARA

Acórdão 1013/2019-TCU-Primeira Câmara
Os Ministros do Tribunal de Contas da União ACORDAM, por unanimidade, com fundamento no art. 71, inciso III, da Constituição Federal/1988, c/c os arts. 1º, inciso V, e 39, inciso I, da Lei 8.443/1992, c/c os arts. 1º, inciso VIII, 17, inciso II, 143, inciso II, 259, inciso I, e 260, § 5º, do Regimento Interno do TCU, em considerar prejudicado, por perda de objeto, o exame de mérito dos atos de admissão dos interessados a seguir relacionados, de acordo com os pareceres emitidos nos autos.
1. Processo TC-Processo 028.197/2018-6 (ATOS DE ADMISSÃO) 
	1.1. Interessados: Patrícia Bernardes da Silva (XXX.167.106-XX) ; Patrícia Cristina Guimaraes Trindade (XXX.115.557-XX) ; Patrícia Dantas (XXX.858.790-XX) ; Patrícia Domingues Leite (XXX.954.577-XX) ; Patrícia Ferreira Rodrigues (XXX.757.562-XX) ; Patrícia Gomes Pignanelli (XXX.350.019-XX) ; Patrícia Janielly da Silva (XXX.916.743-XX) ; Patrícia Lima Santana (XXX.295.893-XX) ; Patrícia Lorena dos Santos (XXX.658.136-XX) ; Patrícia Lourenco Armi (XXX.646.812-XX) ; Patrícia Maehler dos Santos (XXX.005.379-XX) ; Patrícia Mara Gois e Silva (XXX.135.084-XX) ; Patrícia Maria Goncalves Carrijo (XXX.633.941-XX) ; Patrícia Maria Santos da Silva (XXX.025.564-XX) ; Patrícia Mendes Garcia (XXX.693.871-XX) ; Patrícia Michele Pereira Cominatto (XXX.239.599-XX) ; Patrícia da Trindade Soares (XXX.502.242-XX) ; Patrícia de Cassia Alves Castro Favreto (XXX.893.619-XX) ; Patrícia do Amaral Alves Miranda (XXX.405.445-XX) ; Patrícia dos Anjos Nery dos Santos (XXX.558.605-XX) .
	1.2. Entidade: Fundação Instituto Brasileiro de Geografia e Estatística.
	1.3. Relator: Ministro Vital do Rêgo.
	1.4. Representante do Ministério Público: Procurador Rodrigo Medeiros de Lima.
	1.5. Unidade Técnica: Secretaria de Fiscalização de Pessoal (Sefip) .
	1.6. Representação legal: não há.
	1.7. Determinações/Recomendações/Orientações: não há.

Primeira Câmara

Patrícia Bernardes da Silva (XXX.167.106-XX); Patrícia Cristina Guimaraes Trindade (XXX.115.557-XX); Patrícia Dantas (XXX.858.790-XX); Patrícia Domingues Leite (XXX.954.577-XX); Patrícia Ferreira Rodrigues (XXX.757.562-XX); Patrícia Gomes Pignanelli (XXX.350.019-XX); Patrícia Janielly da Silva (XXX.916.743-XX); Patrícia Lima Santana (XXX.295.893-XX); Patrícia Lorena dos Santos (XXX.658.136-XX); Patrícia Lourenco Armi (XXX.646.812-XX); Patrícia Maehler dos Santos (XXX.005.379-XX); Patrícia Mara Gois e Silva (XXX.135.084-XX); Patrícia Maria Goncalves Carrijo (XXX.633.941-XX); Patrícia Maria Santos da Silva (XXX.025.564-XX); Patrícia Mendes Garcia (XXX.693.871-XX); Patrícia Michele Pereira Cominatto (XXX.239.599-XX); Patrícia da Trindade Soares (XXX.502.242-XX); Patrícia de Cassia Alves Castro Favreto (XXX.893.619-XX); Patrícia do Amaral Alves Miranda (XXX.405.445-XX); Patrícia dos Anjos Nery dos Santos (XXX.558.605-XX).

VITAL DO RÊGO

não há.

Procurador Rodrigo Medeiros de Lima.

ATOS DE ADMISSÃO (ADS)

Secretaria de Fiscalização de Pessoal (Sefip).